【裁判字號】    98,交易,410
【裁判日期】    980803
【裁判案由】    公共危險等
【裁判全文】
臺灣臺中地方法院刑事判決  98年度交易字第410號
公  訴  人  臺灣臺中地方法院檢察署檢察官
被      告  乙○○
上列被告因公共危險等案件，經檢察官提起公訴（98年度偵字第
7526號），本院判決如下：
    主    文
乙○○服用酒類，不能安全駕駛動力交通工具而駕駛，處拘役伍
拾日，如易科罰金，以新臺幣壹仟元折算壹日；又因過失傷害人
，處拘役肆拾日，如易科罰金，以新臺幣壹仟元折算壹日。應執
行拘役柒拾日，如易科罰金，以新臺幣壹仟元折算壹日。
    犯罪事實
一、乙○○於民國九十八年三月三日晚上十時許，在臺中市○○
    路○段之檳榔攤前飲酒後，已呈酒醉狀態而無法安全駕駛動
    力交通工具，仍駕駛車牌號碼ＯＡ－３１９８號自小客車，
    沿黎明路由廣福路往福星北路方向行駛。同日晚上十時九分
    許，其駕車行至黎明路三段五七○號前，欲左轉至對向加油
    站時，本應注意汽車駕駛人飲用酒類或其他類似物後其吐氣
    所含酒精濃度超過每公升○‧二五毫克或血液中酒精濃度超
    過百分之○‧○五以上者，不得駕車，並應注意車前狀況，
    隨時採取必要之安全措施及轉彎車應讓直行車先行，且當時
    天候晴、夜間有照明、路面乾燥、無缺陷、無障礙物、視距
    良好，依當時情形，又無不能注意之情事，竟疏未注意及此
    ，貿然酒後駕車，且疏未注意車前狀況及禮讓直行車先行，
    逕行左轉欲至黎明路三段五七○號之加油站加油，適丙○○
    騎乘車牌號碼６ＧＥ－９９１號重型機車，沿同路對向車道
    行駛而來，閃避不及，丙○○之機車車頭乃撞擊乙○○之自
    小客車右側保險桿，丙○○因而當場倒地，受有右手磨損或
    擦傷、髖、大腿、小腿及踝磨損或擦傷及右肩部挫傷等傷害
    。乙○○於肇事後，有偵查權限之人知悉犯罪人前，主動向
    到場處理事故員警莊勝輝陳述自己係肇事者，對於車禍部分
    自首接受裁判。嗣員警於事故現場當場對於乙○○實施酒測
    ，乙○○之呼氣酒精濃度達每公升一點二毫克，已超過標準
    值每公升零點二五毫克。
二、案經丙○○訴由臺中市警察局第六分局報告臺灣臺中地方法
    院檢察署檢察官偵查起訴。
    理    由
一、證據能力之說明：按現行刑事訴訟法為保障被告之反對詰問
    權，排除具有虛偽危險性之傳聞證據，以求實體真實之發見
    ，於該法第一百五十九條第一項明定被告以外之人於審判外
    之言詞或書面陳述，除法律有規定者外，不得作為證據。又
    被告以外之人於審判外之陳述，雖不符前四條之規定（即刑
    事訴訟法第一百五十九條之一至同條之四），而經當事人於
    審判程序同意作為證據，法院審酌該言詞陳述或書面陳述作
    成時之情況，認為適當者，亦得為證據；當事人、代理人或
    辯護人於法院調查證據時，知有第一百五十九條第一項不得
    為證據之情形，而未於言詞辯論終結前聲明異議者，視為有
    前項之同意，刑事訴訟法第一百五十九條之五定有明文。本
    件檢察官、被告乙○○並未就卷內證據資料之證據能力有所
    爭執，且迄於言詞辯論終結前，均未主張有刑事訴訟法第一
    百五十九條第一項不得為證據之情形，是應認已同意卷內證
    據均得作為證據，且經本院審酌後，認無不適當之情形，應
    認本案調查之卷內證據均有證據能力，合先敘明。
二、訊據被告乙○○對於上開犯罪事實坦承不諱，核與告訴人丙
    ○○指訴之情節相符，並有道路交通事故調查報告表(一)、(二)
    各乙份、道路交通事故現場圖、現場照片及澄清綜合醫院中
    港分院診斷證明書一紙等在卷可稽。又被告於肇事後經警測
    量其呼氣酒精濃度達每公升一點二毫克，此有舉發違反道路
    交通管理事件通知單、呼氣酒精濃度測試表附卷可稽。又按
    服用酒類不能安全駕駛動力交通工具之認定，參考德國、美
    國之認定標準，對於酒精濃度呼氣已達每公升零點五五毫克
    或血液濃度達百分之零點一一以上，肇事率為一般正常人之
    十倍，應認為已達不能安全駕駛之標準（法務部八十八年五
    月十八日八八年度法檢字第一六六九號函參照），被告所測
    得吐氣中所含酒精濃度高達每公升一點二毫克，其駕駛車輛
    之注意能力已因飲酒而較平日為低，且發生事故並有上開測
    試觀察之情況，顯已達不能安全駕駛動力交通工具之程度甚
    明。次按汽車駕駛人飲用酒類或其他類似物後其吐氣所含酒
    精濃度超過每公升○‧二五毫克或血液中酒精濃度超過百分
    之○‧○五以上者，不得駕車；車輛行駛時，駕駛人應注意
    車前狀況，隨時採取必要之安全措施；汽車行駛至交岔路口
    ，轉彎車應讓直行車先行，道路交通安全規則第一百十四條
    第二款、九十四條第三項、第一百零二條第一項第七款分別
    定有明文，被告乙○○駕駛上揭自用小客車自應注意遵守上
    述道路交通安全規定，且依當時天候晴、夜間有照明、路面
    乾燥、無缺陷、無障礙物、視距良好之情況，有道路交通事
    故調查報告表(一)在卷可考，依當時情形，又無不能注意之情
    事，竟疏未注意及此，遂於上揭交岔路口左轉時，撞擊告訴
    人丙○○騎乘之機車致釀此車禍，使告訴人丙○○受有如犯
    罪事實欄所示之傷害，被告之駕駛行為自有過失。被告於本
    院審理時自白犯罪，應與事實相符，而足堪採信。而被告過
    失駕車行為，與告訴人丙○○之傷害結果，有相當因果關係
    。因而認本件事證明確，被告公共危險及過失傷害犯行，均
    堪認定。
三、核被告乙○○所為，係犯刑法第一百八十五條之三之酒後不
    能安全駕駛動力交通工具而駕駛罪及同法第二百八十四條第
    一項前段之過失傷害罪。被告為汽車駕駛人，酒醉駕車，因
    而致人受傷，依法應負刑事責任，被告所犯過失傷害部分應
    依道路交通管理處罰條例第八十六條第一項之規定加重其刑
    。又被告於肇事後，有偵查犯罪權限之人知悉犯罪人之前，
    即向到場處理事故員警莊勝輝陳明自己係肇事者，對於所犯
    過失傷害部分應係自首接受裁判，依刑法第六十二條前段之
    規定，對於被告所犯過失傷害部分減輕其刑，並先加後減。
    爰審酌被告酒醉後已不能安全駕駛，仍不顧公眾之安危，貿
    然駕車，造成他人受傷，應予非難；兼衡及被告素行，犯後
    終能坦承犯行及過失程度、所生之危害、肇事後之態度及被
    害人因而受傷，且被告尚未與被害人達成民事和解賠償等一
    切情狀，分別量處如主文所示之刑，並定其應執行之刑，及
    諭知易科罰金之折算標準。
據上論斷，應依刑事訴訟法第二百九十九條第一項前段，刑法第
一百八十五條之三、第二百八十四條第一項前段、第六十二條前
段、第四十一條第一項前段、第五十一條第六款，道路交通管理
處罰條例第八十六條第一項，刑法施行法第一條之一，判決如主
文。
本案經檢察官甲○○到庭執行職務。
中    華    民    國    98    年    8     月    3     日
                  交通法庭  法  官  張清洲
以上正本證明與原本無異。
如不服本判決，應於送達後十日內向本院提出上訴狀（須附繕本
），上訴於臺灣高等法院臺中分院。
                            書記官  詹東益
中    華    民    國    98    年    8     月    3     日
附錄論罪科刑法條
中華民國刑法第185條之3
服用毒品、麻醉藥品、酒類或其他相類之物，不能安全駕駛動力
交通工具而駕駛者，處1年以下有期徒刑、拘役或科或併科15萬
元以下罰金。
中華民國刑法第284條
（過失傷害罪）
因過失傷害人者，處6月以下有期徒刑、拘役或5百元以下罰金，
致重傷者，處1年以下有期徒刑、拘役或5百元以下罰金。
從事業務之人，因業務上之過失傷害人者，處1年以下有期徒刑
、拘役或1 千元以下罰金，致重傷者，處 3 年以下有期徒刑、
 拘役或 2 千元以下罰
金。


司法院資訊處製作；財團法人民間司法改革基金會備份。
